臺灣桃園地方法院民事裁定　　　　　　　　　　　　　九十三年度財管字第三八號
　　聲　請　人　新竹國際商業銀行股份有限公司
　　法定代理人　詹宣勇
　　被繼承人人　甲○○亡） .
　　遺產管理人　吳志揚律師
右聲請人聲請選任被繼承人甲○○之遺產管理人事件，本院裁定如左：
    主      文
選任吳志揚為被繼承人甲○○之遺產管理人。
准對被繼承人甲○○（男；民國二十八年十月十日出生；生前最後住所：桃園縣中壢
市○○路○段一五三號七樓之六；國民
九十三年二月六日死亡）之繼承人為承認繼承之公示催告。
聲請人應於收受本裁定之日起二十日內，將本裁定登載於公報、新聞紙或其他相類之
傳播工具。
被繼承人甲○○之繼承人，應自前項公示催告最後登載公報、新聞紙或其他相類之傳
播工具之日起，壹年內承認繼承，上述期限屆滿，無繼承人承認繼承時，被繼承人甲
○○之遺產，於清償債權並交付遺贈物後，如有剩餘即歸屬國庫。
聲請程序費用由被繼承人甲○○之遺產負擔。
    理      由
一、按繼承開始時，繼承人有無不明，而無親屬會議或親屬會議未於一個月內選定遺
    產管理人者，利害關係人得聲請法院選任遺產管理人，並由法院依公示催告程序
    ，定六個月以上之期限，公告繼承人，命其於期限內承認繼承，此觀民法第一千
    一百七十七條、第一千一百七十八條第一項、第二項之規定即明。又法定各順序
    之繼承人皆拋棄其繼承權者，準用上揭規定，民法第一千一百七十六條第六項亦
    有明定。
二、本件聲請意旨略以：
（一）被繼承人甲○○於民國（下同）七十九年十一月二十七日將其所有坐落桃園縣
      中壢市○○段興南小段一七九之八、一九四之四、一九四之六等地號土地設定
      新台幣（下同）二千萬元之最高限額抵押權予聲請人，擔保被繼承人甲○○對
      聲請人當時及將來所負擔之一切債務，並辦妥抵押權設定登記在案。
（二）被繼承人不幸於九十三年二月六日死亡，其身後所遺之前開不動產，業經鈞院
      以九十三年度執字第三五四五號強制執行事件在案，惟被繼承人之繼承人均已
      拋棄繼承，其親屬會議又未依民法第一千一百七十七條之規定選定遺產管理人
      ，聲請人為被繼承人之債權人，被繼承人為債務人及抵押物提供人，是聲請人
      為有利害關係之人，為保障聲請人之權益，爰依民法第一千一百七十六條第六
      項、第一千一百七十八條第二項、非訟事件法第七十八條第一項之規定，聲請
      選任律師吳志揚為被繼承人之遺產管理人等語，並提出他項權利證明書、抵押
      權設定契約書、不動產抵押契約書、
      號繼承承准予備查函等件為證。
三、經查聲請人之聲請，除已據其提出右列證據為證外，經依職權調取本院九十三年
    度繼字第一三七號拋棄繼承卷核後，認聲請人主張被繼承人之法定各順位繼承人
    確均已聲請拋棄繼承等情為真實。核與首開規定相符，自應准依聲請為被繼承人
    遺產管理人之選任並依法為承認繼承之公示催告。經查聲請人所推薦之人選吳志
    揚為執業律師，對於相關之法令規定應甚熟悉，且本於其職業道德應不致有不公
    正、不客觀或徇私之疑慮，應可勝任為被繼承人遺產之管理，爰選任其為被繼承
    人甲○○之遺產管理人，並依法為承認繼承之公示催告及限期命聲請人應於收受
    本裁定之日起二十日內將本裁定登載於公報、新聞紙或其他相類之傳播工具之諭
    知。
四、依非訟事件法第九條，裁定如主文。
中　　　華　　　民　　　國　　九十三　　年　　　十　　　月　　　七　　　日
                                        臺灣桃園地方法院家事法庭
                                               法      官  田玉芬
右為正本係照原本作成。
如對本裁定抗告須於裁定送達後十日內向本院提出抗告狀，並應繳納抗告費新台幣壹
仟元。
                                               法院書記官  邱志堅
中　　　華　　　民　　　國　　九十三　　年　　　十　　　月　　　八　　　日
